【裁判字號】    97,審易,291
【裁判日期】    970423
【裁判案由】    毒品危害防制條例
【裁判全文】
臺灣高雄地方法院刑事判決             97年度審易字第291號
公  訴  人  臺灣高雄地方法院檢察署檢察官
被      告  甲○○
                      27之1.
上列被告因毒品危害防制條例案件，經檢察官提起公訴（97年度
毒偵字第1089號），本院判決如下：
    主  文
甲○○施用第二級毒品（指甲基安非他命部分），累犯，處有期
徒刑陸月，如易科罰金，以新臺幣壹仟元折算壹日。扣案如附表
編號一所示之物，均沒收銷燬之；扣案如附表編號二所示之物品
，沒收。
被訴施用第二級毒品部分（指MDMA部分），無罪。
    事  實
一、甲○○前因施用毒品案件，經送觀察、勒戒後，於民國93年
    2 月3 日因無繼續施用傾向執行完畢釋放。復因毒品危害防
    制條例案件，經法院判處有期徒刑6 月確定，於93年10月26
    日易科罰金執行完畢（構成累犯）。詎不知悔改，猶基於施
    用第二級毒品甲基安非他命之犯意，於97年1 月2 日某時，
    在友人位於高雄市鼓山區○○○○街110 號2 樓之住處內，
    施用第二級毒品甲基安非他命1 次。嗣於97年1 月3 日17時
    10分許，在上址為警搜索查獲，並扣得附表所示之物。
二、案經海岸巡防署南部地區巡防局高雄市機動查緝隊報請臺灣
    高雄地方法院檢察署檢察官偵查起訴。
    理  由
壹、被訴施用第二級毒品（指甲基安非他命部分）有罪部分：
一、訊據被告甲○○對於上開犯罪事實坦白承認，且其為警查獲
    時所採集之尿液，經送台灣檢驗科技股份有限公司濫用藥物
    實驗室檢驗結果，呈現甲基安非他命陽性反應，有該實驗室
    97年1 月21日KＺ000000000000號濫用藥物尿液檢驗報告暨尿
    液編號對照表1 份附卷可按。又扣案之粉末及結晶體（即附
    表編號1 所示物品），經送高雄醫學大學附設中和紀念醫院
    檢驗結果，呈第二級毒品甲基安非他命陽性反應，有該院97
    年1 月15日編號9701-9號檢驗報告1 份在卷足憑；此外，尚
    有附表編號2 所示之吸食器扣案可稽，足見被告之自白與事
    實相符，其於上開時地施用第二級毒品甲基安非他命1 次之
    犯行，堪以認定。又被告前因施用毒品案件，經送觀察、勒
    戒後，於93年2 月3 日因無繼續施用傾向執行完畢釋放乙情
    ，有卷附臺灣高等法院被告前案紀錄表1 份可佐，從而，被
    告於觀察、勒戒執行完畢釋放後，5 年內再犯毒品危害防制
    條例第10條第1 項之施用第一級毒品罪，洵堪認定，本案事
    證明確，應依法論科。
二、核被告所為，係犯毒品危害防制條例第10條第2 項之施用第
    二級毒品罪。被告為施用而持有第二級毒品甲基安非他命，
    其持有之低度行為俱應為施用之高度行為所吸收，不另論罪
    。又被告曾因毒品危害防制條例案件，經法院判處有期徒刑
    6 月確定，於93年10月26日易科罰金執行完畢一節，有上開
    前案紀錄表可按，其於該有期徒刑執行完畢後，5 年內故意
    再犯本案有期徒刑以上之罪，應論以累犯，並加重其刑。
三、審酌被告因施用毒品經觀察、勒戒後，猶仍再度施用毒品，
    且其本次遭查獲甲基安非他命之數量非微，顯然欠缺戒毒決
    心，惟念被告之施用毒品行為，乃屬對其自身健康之戕害行
    為，對社會所造成之損害尚非直接，另並斟酌被告之生活狀
    況、智識程度與品行等一切情狀，爰量處如主文第1 項所示
    之刑，並諭知以新臺幣1,000 元折算1 日之易科罰金折算標
    準。
四、扣案之粉末及結晶體（即附表編號1 所示物品），經送驗結
    果呈第二級毒品甲基安非他命陽性反應，而包裝袋與其上殘
    留之毒品，已難以分析剝離，俱應依毒品危害防制條例第18
    條第1 項前段規定，不問屬於犯人與否，均沒收銷燬之；至
    送鑑耗損之甲基安非他命既已滅失，自無庸再予宣告沒收銷
    燬之必要。另扣案如附表編號2 所示之吸食器，為被告所有
    供施用第二級毒品甲基安非他命使用之物，業據被告供承在
    卷，應依刑法第38條第1 項第2 款、第3 項規定，併予宣告
    沒收。至其餘之扣案物，核與被告施用第二級毒品甲基安非
    他命之犯行俱欠缺關聯性，本院自無由為沒收之宣告。
貳、被訴施用第二級毒品（指MDMA部分）無罪部分：
一、公訴意旨係以：被告甲○○另基於施用第二級毒品MDMA之犯
    意，於97年1 月3 日為警採尿時回溯96小時內之某時（不含
    公權力拘束之期間），在不詳處所內，施用第二級毒品MDMA
    1 次，因認被告此部分犯行，乃另涉犯毒品危害防制條例第
    10條第2 項之施用第二級毒品罪嫌等語。
二、按犯罪事實應依證據認定之，無證據不得認定犯罪事實；又
    不能證明被告犯罪者，應諭知無罪之判決；刑事訴訟法第15
    4 條第2 項、第301 條第1 項分別定有明文。公訴人認被告
    涉犯施用第二級毒品，乃係以上開濫用藥物尿液檢驗報告暨
    尿液編號對照表，及扣案鐵盒（即附表編號4 所示物品）等
    物，資為論據。
三、訊據被告堅詞否認其曾施用第二級毒品MDMA。經查，上開濫
    用藥物尿液檢驗報告固載明：就MDMA乙項以EIA 酵素免疫分
    析法進行初步檢驗結果，呈現陽性反應，惟進而以GC/MS 氣
    相層析/ 質譜儀法為確認檢驗結果，乃呈現陰性反應，是以
    鑑定單位最終就此項乃係做成陰性之判定，自無由憑藉該份
    報告，遽為被告不利之認定；再次，扣案藥錠（即附表編號
    3 所示物品），經送高雄醫學大學附設中和紀念醫院檢驗結
    果，乃係呈第三級毒品硝甲西泮陽性反應，亦有該院97年1
    月15日編號9701-10 號檢驗報告1 份在卷足憑，顯非屬第二
    級毒品MDMA，則裝盛該等藥錠之扣案鐵盒（即附表編號4 所
    示物品，警卷第18頁上方照片參照），自亦無足資為認定被
    告確曾施用第二級毒品MDMA之憑據。此外，公訴人復未提出
    任何積極證據以資證明被告確曾施用第二級毒品MDMA，則其
    此部分之犯行自屬不能證明，揆諸前開說明，即應為無罪之
    諭知。
據上論斷，應依刑事訴訟法第299 條第1 項前段、第301 條第1
項，毒品危害防制條例第10條第2 項、第18條第1 項前段，刑法
第11條、第47條第1 項、第41條第1 項前段、第38條第1 項第2
款、第3 項，判決如主文。
本案經檢察官劉穎芳到庭執行職務。
中    華    民    國    97    年    4     月    23    日
                  刑事第七庭  法  官  莊珮吟
以上正本證明與原本無異。
如不服本判決應於收受本判決後10日內向本院提出上訴書狀，並
應敘述具體理由，如未敘述上訴理由者，應於上訴期間屆滿後20
日內補提理由書狀於本院（均須按他造當事人之人數附繕本）「
切勿逕送上級法院」。
中    華    民    國    97    年    4     月    23    日
                              書記官  黃園芳
┌──────────────────────────────────────────────────┐
│附表：                                                                                              │
├─┬───────────────────┬────┬───────────────────────┤
│編│扣押物品名稱                          │數量    │說明                                          │
│號│                                      │        │                                              │
├─┼───────────────────┼────┼───────────────────────┤
│1 │甲基安非他命                          │壹袋（內│（含包裝袋，驗前淨重貳伍點肆公克，驗後淨重貳│
│  │                                      │有伍包）│伍點公克）                                │
├─┼───────────────────┼────┼───────────────────────┤
│2 │玻璃吸食器（含貳吸食用吸管，即警卷第19│壹組    │甲○○所有，供犯施用第二級毒品甲基安非他命所用│
│  │頁上方照片所示物品）                  │        │之物                                          │
├─┼───────────────────┼────┼───────────────────────┤
│3 │第三級毒品硝甲西泮藥錠                │拾伍顆  │（含包裝袋，驗前淨重貳點陸玖貳公克，驗後淨重貳│
│  │                                      │        │點陸捌陸公克），尚難認與本案犯行相關          │
├─┼───────────────────┼────┼───────────────────────┤
│4 │鐵盒（即裝盛前開硝甲西泮藥錠之物品）  │壹個    │尚難認與本案犯行相關                          │
├─┼───────────────────┼────┼───────────────────────┤
│5 │琉璃器皿（起訴書誤載為吸食器，即警卷第│貳組    │同上                                          │
│  │19頁下方照片所示物品）                │        │                                              │
├─┼───────────────────┼────┼───────────────────────┤
│6 │夾鍊袋                                │貳包    │同上                                          │
├─┼───────────────────┼────┼───────────────────────┤
│7 │真空包裝機                            │壹臺    │同上                                          │
├─┼───────────────────┼────┼───────────────────────┤
│8 │真空保鮮膜                            │壹捲    │同上                                          │
├─┼───────────────────┼────┼───────────────────────┤
│9 │大麻捲煙器                            │壹個    │同上                                          │
├─┼───────────────────┼────┼───────────────────────┤
│10│行動電話（含SIM卡）                   │壹具    │同上                                          │
└─┴───────────────────┴────┴───────────────────────┘
◎附錄本案所犯法條：
《毒品危害防制條例第10條第2 項》
施用第二級毒品者，處3 年以下有期徒刑。


司法院資訊處製作；財團法人民間司法改革基金會備份。
